【裁判字號】    89,台上,3476
【裁判日期】    890615
【裁判案由】    強盜
【裁判全文】
最高法院刑事判決                              八十九年度台上字第三四七六號
    上  訴  人  甲○○
右上訴人因強盜案件，不服台灣高等法院高雄分院中華民國八十九年三月二十二日第
二審判決（八十九年度上訴字第一二二號，起訴案號：台灣高雄地方法院檢察署八十
八年度偵字第一六七九三號），提起上訴，本院判決如左：
    主  文
上訴駁回。
    理  由
按刑事訴訟法第三百七十七條規定，上訴於第三審法院，非以判決違背法令為理由，
不得為之。是提起第三審上訴，應以原判決違背法令為理由，係屬法定要件。如果上
訴理由狀並未依據卷內訴訟資料，具體指摘原判決不適用何種法則或如何適用不當，
或所指摘原判決違法情事，顯與法律規定得為第三審上訴理由之違法情形，不相適合
時，均應認其上訴為違背法律上之程式，予以駁回。本件原判決綜合調查證據之結果
，認上訴人甲○○犯有刑法第三百三十條第一項第三百二十一條第一項第一款、第二
款踰越安全設備，隱匿住宅於夜間竊盜，因脫免逮捕，而當場施以強暴罪之事實，因
而撤銷第一審之科刑判決，改判論上訴人以上開罪名，並依刑法第五十九條犯罪之情
狀可憫恕者，得酌量減輕其刑之規定，減輕其刑後，量處有期徒刑貳年陸月，已詳
認定犯罪事實之依據及憑以認定之理由，並對上訴人否認為脫免逮捕而毆打被害人許
秀枝之辯詞，如何不足採信，均已依據卷內資料予以指駁及說明，從形式上觀察，原
判決並無違背法令情形。上訴意旨謂上訴人已終止竊盜行為，返還贓物，並跪地求饒
，惟告訴人許秀枝仍辱並掌摑上訴人臉頰，上訴人始加以反擊，而非一聽到告訴人
要報警就出手攻擊，且上訴人前往廚房係為穿拖鞋，並非意在脫逃等語，係就原判決
理由一已詳為論斷與說明之事項，再為事實上之爭執，殊非適法之第三審上訴理由。
按事實之認定及證據之取捨，乃事實審法院之職權，苟無違反經驗法則及論理法則，
自難指為違法。原判決依憑上訴人於偵查及原審訊問時供認竊取許秀枝金錢並對其毆
打，許秀枝之指訴，並有驗傷診斷書在卷等證據，資以認定上訴人犯有本件罪行，難
謂有理由不備之違法。又刑事訴訟法第三百七十九條第十款所謂應於審判期日調查之
證據，必須該證據確與待證事實有重要關係，就其案情委有調查之必要者而言。本件
事證已臻明確，原審未就上訴人係因許秀枝要報警或係其毆打上訴人後，上訴人始攻
擊告訴人，以及上訴人前往廚房係為穿拖鞋或意在脫逃等事實為無益之調查，自不得
指為調查未盡。況原審審判期日調查證據完畢時，審判長問其尚有何證據請求調查，
上訴人答「無」（見原審卷第四一頁），上訴意旨指原審未就上開事項為調查，自非
依卷內資料執為指摘，仍非適法。此外，上訴人徒憑己意，對原審採證認事職權之適
法行使及原判決理由已詳為論斷之事項，任意爭辯，顯與法定上訴第三審之形式要件
不符，其上訴違背法律上之程式，應予駁回。
據上論結，應依刑事訴訟法第三百九十五條前段，判決如主文。
中      華      民      國    八十九    年      六      月     十五     日
                              最高法院刑事第七庭
                                  審判長法官  謝  家  鶴
                                        法官  洪  文  章
                                        法官  花  滿  堂
                                        法官  陳  世  淙
                                        法官  洪  佳  濱
      右正本證明與原本無異
                                              書  記  官
中      華      民      國    八十九    年      六      月    二十七    日


司法院資訊處製作；財團法人民間司法改革基金會備份。
